【裁判字號】    92,易,102
【裁判日期】    921127
【裁判案由】    家暴傷害
【裁判全文】
臺灣板橋地方法院刑事判決                          九十二年度易字第一０二號
    公  訴  人  臺灣板橋地方法院檢察署檢察官
    被      告  乙○○
    選任辯護人  孫世群律師
右列被告因家庭暴力之傷害案件，經檢察官提起公訴（九十一年度偵字第一六一九五
號），本院判決如左：
    主  文
乙○○傷害人之身體，處拘役伍拾玖日，如易科罰金，以佰元折算壹日。
    事  實
一、乙○○與甲○○係夫妻關係，屬家庭暴力防治法第三條第一款之家庭成員。乙○
    ○於民國（下同）九十一年五月三十一日凌晨二時三十分許，在其位於台北縣鶯
    歌鎮○○街一一三號一樓之中藥店內，因不滿其配偶甲○○拒絕聽從其指示開車
    送其母邱陳嬌女及其阿姨陳玉珍回家休息，竟基於傷害之犯意，徒手毆打甲○○
    ，致甲○○受有多處淤傷（其中左眼受有一乘六公分、右肩受有七乘四公分、左
    上臂受有一乘一公分、左小腿受有二乘二公分淤傷）之傷害。
二、案經甲○○訴由臺灣板橋地方法院檢察署檢察官偵查起訴。
    理  由
一、訊據被告乙○○固坦承於前揭時、地以手掌摑告訴人甲○○之臉頰並與告訴人發
    生拉扯之情事，惟矢口否認有何傷害犯行，辯稱：本件在台北縣政府警察局三峽
    分局時已經達成和解，並經撤回了，而且伊只是輕輕的打甲○○一個臉頰，不足
    以造成傷害，甲○○亦是三天後才去驗傷云云。經查：（一）經證人即三峽分局
    員警丙○○於本院審理時證稱：「（問：你在幫乙○○製作完筆錄後，乙○○有
    無拿和解書給你？）... 我忘記他們（指告訴人與被告）有沒有拿和解書過來」
    、「（問：甲○○有無表明這件傷害案件不告訴了？）如果有的話，照我們程序
    ，我們會另外再作一份撤回告訴狀」等語（見本院九十二年十一月十三日審判筆
    錄），而經告訴人甲○○於本院調查時曾陳稱：「我不想和解，和解書是被告逼
    我寫的，我沒有要撤回告訴」等語（見本院九十二年八月二十二日調查筆錄），
    又被告乙○○亦無提出與告訴人達成和解或經撤回告訴之證據供本院酌參，是被
    告前揭所辯已於警局達成和解並經撤回告訴乙節，尚難憑採。（二）前揭犯罪事
    實，除據告訴人甲○○指訴歷歷外，業據被告自承曾掌摑告訴人臉頰及與告訴人
    發生拉扯乙情，被告既身為男性，其掌摑力道自屬不輕，且於拉扯中，極有可能
    傷及告訴人身體，而告訴人確因被告之拉扯受有左眼一乘六公分、右肩七乘四公
    分、左上臂一乘一公分、左小腿二乘二公分等多處淤傷之情形，亦有告訴人提出
    之台北市立忠孝醫院驗傷診斷書一紙在卷（附於台灣板橋地方法院九十一年度偵
    字第一六一九五號偵查卷宗第十五頁）可稽。本件事證已臻明確，被告傷害犯行
    洵堪認定，應予依法論科。
二、核被告乙○○所為，係犯刑法第二百七十七條第一項傷害罪。爰審酌被告之素行
    、智識程度及僅因細故與妻爭執，即毆打其妻成傷，又犯罪後仍飾詞圖卸毫無悔
    意等一切情狀，量處如主文所示之刑，並諭知易科罰金之折算標準，以示懲儆。
據上論斷，應依刑事訴訟法第二百九十九條第一項前段，刑法第二百七十七條第一項
、第四十一條第一項前段，罰金罰鍰提高標準條例第一條前段、第二條，判決如主文
。
本案經檢察官孫治平到庭執行職務。
中      華      民      國      九十二    年    十一    月    二十七    日
                                  臺灣板橋地方法院刑事第四庭
                                      審判長法  官  潘  長  生
                                            法  官  林  春  長
                                            法  官  陳  靜  茹
右正本證明與原本無異。
如不服本判決，應於判決送達後十日內，向本院提出上訴狀。
                                            書記官  廖  美  紅
中      華      民      國      九十二    年    十一    月    二十八    日


司法院資訊處製作；財團法人民間司法改革基金會備份。
